【裁判字號】    92,家抗,24
【裁判日期】    920425
【裁判案由】    聲明繼承
【裁判全文】
臺灣高等法院高雄分院民事裁定  九十二年度家抗字第二四號
      抗  告  人  甲○○
      送達代收人  乙○○
右抗告人因聲明繼承遺產事件，對於中華民國九十二年一月二十四日台灣屏東地方法
院九十一年度聲繼字第三五號所為裁定提起抗告，本院裁定如左：
      主    文
抗告駁回。
抗告程序費用由抗告人負擔。
      理    由
一、本件抗告意旨略以：民國三十八年前後，隨國民政府轉進來台之軍人，多係文盲
    且鄉音又重，兼有故意隱匿家鄉親人資料，避免親人遭清算鬥爭之苦者，故於申
    報戶籍或填載兵籍資料時，自易發生錯誤，惟此乃動盪時代造成之悲劇，尚難以
    現今健全之戶政制度去衡量五十年前之時空；抗告人確係被繼承人丙○○之子，
    兩岸開放探親後，被繼承人曾多次返鄉探親，亦與抗告人保有書信往來，並有大
    陸地區公證書為憑云云。
二、按在大陸地區製作之文書，經行政院設立或指定之機構或委託之民間團體驗證者
    ，推定為真正。台灣地區與大陸地區人民關係條例第七條定有明文。又依本條例
    第七條規定推定為真正之文書，其實質上證據力，由法院或主管機關認定。文書
    內容與待證事實有關，且屬可信者，有實質上證據力。推定為真正之文書，有反
    證事實證明其為不實者，不適用推定。臺灣地區與大陸地區人民關係條例施行細
    則第八條亦有明文。
三、經查，抗告人雖提出大陸地區廣東省蕉嶺縣公證處作成之（二００二）蕉證字第
    一八五號親屬關係公證書，及財團法人海峽交流基金會（九一）核字第０五二一
    七八號證明書影本各乙件，陳報其祖父即被繼承人丙○○之生父為謝錦標（西元
    一八九六年生，原裁定誤載為西元一九八六年），其祖母即被繼承人丙○○之生
    母為蔡二妹（西元一八九八年生，原裁定誤載為西元一九一九年），惟與被繼承
    人丙○○兵籍資料（見原審卷第二八頁）記載之生父謝錦標（民國前十二年即西
    元一九００年生）、生母蔡氏（民國前十一年即西元一九０一年生），出生日期
    已有不同；其次，依抗告人於西元二０００年九月八日寄交被繼承人丙○○之書
    信，內載：「... 我父突然懷疑五十多年是否親骨肉難確認... 」等語（見行政
    院國軍退除役官兵輔導委員會屏東縣榮民服務處九十二年四月十四日屏縣處字第
    ０九二０００一六七三號函附件），顯然被繼承人丙○○亦不確信抗告人係其兒
    子。縱被繼承人丙○○當年因有所顧忌，而於兵籍資料上為不實記載，惟倘抗告
    人確係被繼承人丙○○之子，被繼承人丙○○絕無在兩岸開放探親，且彼此通信
    多年後，仍懷疑抗告人係其兒子的理由。抗告人提出之被繼承人除戶戶籍謄本、
    繼承系統表、公證書及委託書等文件，既難證明其與被繼承人丙○○間有直系血
    親關係存在，則原法院駁回抗告人之聲明，於法即無不符。
四、據上論結，本件抗告為無理由，依非訟事件法第二十八條、第八條第一項前段、
    民事訴訟法第四百九十二條第一項、第七十八條，裁定如主文。
中      華      民      國    九十二    年      四      月    二十五    日
                                      臺灣高等法院高雄分院民事第六庭
~B1審判長法官  許明進
~B2      法官  李炫德
~B3      法官  張明振
右為正本係照原本作成。
不得再抗告。
中      華      民      國    九十二    年      四      月    二十八    日
~B法院書記官  呂素珍
                                                                        Ｑ


司法院資訊處製作；財團法人民間司法改革基金會備份。
